臺灣高等法院臺中分院刑事判決　　　　　　　　　　　九十四年度上訴字第四二號
　　上　訴　人
　　即　被　告　甲○○
右上訴人因毒品危害防制條例案件，不服臺灣彰化地方法院九十三年度訴字第一一三
二號中華民國九十三年十一月一日第一審判決（起訴案號：臺灣彰化地方法院檢察署
九十三年度毒偵字第二六五八號），提起上訴，本院判決如左：
    主      文
原判決撤銷。
甲○○連續施用第一級毒品，累犯，處有期徒刑壹年柒月。
    事      實
一、甲○○前曾因違反毒品危害防制條例案件，經臺灣彰化地方法院以九十年度訴字
    第二六七號判處有期徒刑九月確定，於民國（下同）九十二年二月二十八日縮刑
    期滿執行完畢（起訴書將出監日期誤植為徒刑執畢日期）。又因施用毒品案件，
    經強制戒治期滿，由臺灣彰化地方法院檢察署檢察官於八十九年一月十三日以八
    十九年度戒毒偵字第五○、五一、五二、五三號為不起訴處分確定。復因施用第
    一級毒品案件，經臺灣彰化地方法院以前揭九十年度訴字第二六七號判處徒刑確
    定，及該院於九十三年六月四日以九十三年度訴字第二五○號判處有期徒刑一年
    二月，並於九十三年六月二十九日確定在案（尚未執畢），強制戒治部分則於九
    十一年五月十八日執行完畢而釋放。詎甲○○仍不知悔改，在前揭強制戒治執行
    完畢並釋放後五年內，復基於施用第一級毒品海洛因之概括犯意，自九十三年六
    月四日前揭判決宣示後某日起，至九十三年九月底某日至同年十月初之某日止，
    先後在彰化縣田尾鄉○○村○○路二七一號其住處內，以將第一級毒品海洛因置
    於針筒內注射之方式，連續施用第一級毒品海洛因，約每日即施用一次。嗣於九
    十三年七月三日上午十一時三十分許，經警持搜索票前往其上開住處執行搜索時
    查獲。復於同年十月二日二十三時三十分許，因其另案通緝為警緝獲後，經警採
    取其尿液送驗後查獲。
二、案經彰化縣警察局員林分局報請臺灣彰化地方法院檢察署檢察官偵查起訴及由該
    署檢察官移送併辦（九十三年度毒偵字第四六○五號）。
    理      由
一、訊據上訴人即被告（下稱被告）甲○○對於右開犯罪事實供認不諱（見本院卷第
    三○頁至第三二頁、第四二頁至第四六頁），且其二次為警查獲時所採取之尿液
    經檢驗結果均檢出嗎啡陽性反應，亦有彰化縣衛生局煙毒尿液檢驗成績書二份在
    卷足按。按一般人注射海洛因或嗎啡後經體內吸收代謝約三十分鐘後，以嗎啡型
    態為主開始排入尿中，而以最初六至十二小時排泄量最多，約有七十五％之毒品
    代謝物（嗎啡）可在注射後二十四小時內陸續由尿中排出體外，剩餘量則可能在
    數日內分別排出體外，故一般而言，施用多量毒品者，於施用後四、五日內仍有
    可能檢出低濃度毒品反應，此有法務部調查局九十二年一月二日調科壹字第○九
    一○○八九二○三─○號函影本附卷可稽，足認被告於採尿前四、五日內之某時
    確有施用第一級毒品海洛因之犯行無疑。又被告前曾因施用毒品案件，經強制戒
    治期滿，由臺灣彰化地方法院檢察署檢察官於八十九年一月十三日以八十九年度
    戒毒偵字第五○、五一、五二、五三號為不起訴處分確定。復因施用第一級毒品
    案件，經台灣彰化地方法院以九十年度訴字第二六七號判處徒刑確定，及該院於
    九十三年六月四日以九十三年度訴字第二五○號判處有期徒刑一年二月，並於九
    十三年六月二十九日確定在案，強制戒治部分則於九十一年五月十八日執行完畢
    而釋放等情，亦有臺灣高等法院被告全國前案紀錄表一份及上開案號之刑事判決
    二份附卷可按。被告於強制戒治釋放後五年之內再犯本件施用第一級毒品之罪，
    自應依法追訴審判。是罪證明確，被告之犯行堪以認定。
二、核被告所為，係犯毒品危害防制條例第十條第一項之施用第一級毒品罪。其施用
    前之持有第一級毒品犯行，已為施用之高度行為所吸收，不另論罪。至其先後犯
    行，犯罪構成要件相同，顯係基於概括犯意反覆為之，為連續犯，應依法論以一
    罪，並加重其刑。又被告前曾因違反毒品危害防制條例案件，經臺灣彰化地方法
    院以九十年度訴字第二六七號判處有期徒刑九月確定，於九十二年二月二十八日
    縮刑期滿執行完畢，有臺灣高等法院被告全國前案紀錄表足按，其於五年之內再
    犯本件有期徒刑以上之罪，為累犯，應依法遞加其刑。另被告自九十三年七月四
    日以後施用第一級毒品部分，雖未經起訴，但因與起訴部分係屬具有連續關係之
    裁判上一罪，為起訴效力所及，本院自應併予審判。原審予以論罪科刑，固非無
    見，惟查原判決就被告自九十三年七月四日以後施用第一級毒品部分，未及併予
    審判，容有可議。被告上訴意旨執此指摘原判決不當，非無理由，應由本院將原
    判決予以撤銷改判。爰審酌被告前曾因施用毒品案件多次接受強制戒治並入監服
    刑，於執行完畢後，猶未能從中記取教訓，深切體認毒品危害己身健康之鉅，反
    而再次趁隙施用海洛因；尤其被告前次施用毒品犯行甫於九十三年六月二十九日
    經原審法院判處有期徒刑一年二月確定，竟對於司法機關所為刑事制裁視若無睹
    ，足見被告自制能力嚴重不足，應有接受較長期間監禁教化之必要，以促其及早
    矯正吸毒惡習；惟念及施用毒品固戕害個人健康至深，然就他人權益之侵害仍屬
    有限，及其犯罪之目的、手段、約每日即施用一次，及犯罪後坦承犯行等一切情
    狀，量處被告如主文第二項所示之刑，以示懲儆。
三、據上論結，應依刑事訴訟法第三百六十九條第一項前段、第三百六十四條、第二
    百九十九條第一項前段、毒品危害防制條例第十條第一項、刑法第十一條前段、
    第五十六條、第四十七條，判決如主文。
本案經檢察官乙○○到庭執行職務。
中      華      民      國　    九十四     年     二      月   二十二 　日
                                臺灣高等法院臺中分院刑事第八庭
                審判長法  官  羅　得　村
                                      　　　法　官  陳  毓  秀
                                      　　　法　官　劉　榮　服
右正本證明與原本無異。
如不服本判決應於收受送達後十日內向本院提出上訴書狀，其未敘述上訴之理由者並
得於提起上訴後十日內向本院補提理由書（均須按他造當事人之人數附繕本）。
　　　　　　　　　　　　　　　　　　　　　　書記官　顏　子　良
中      華      民      國　    九十四     年     二      月   二十三 　日
附錄論罪條文：
毒品危害防制條例第十條第一項：
施用第一級毒品者，處六月以上五年以下有期徒刑。
                                                                        Ｒ
